臺灣高等法院臺中分院刑事裁定
111年度聲字第538號
聲  請  人
即  被  告  紀美華
上列聲請人即被告因傷害等案件（110年度上訴字第1158號），
聲請交付法庭錄音光碟，本院裁定如下： 
    主  文
聲請駁回。
    理  由
一、聲請人即被告甲○○（下稱被告）聲請意旨略以：調查局調查
    官要求本人提供1份提告私娼寮徐娃雲的偵查庭光碟，故聲
    請109年4月24日上午10時檢察官黃鈺雯開庭錄影錄音光碟1
    份等語。
二、按當事人即依法得聲請閱覽卷宗之人，因主張或維護其法律
    上利益得於開庭翌日起至裁判確定後6個月內，繳納費用聲
    請法院許可交付法庭錄音或錄影內容；又聲請交付法庭錄音
    錄影內容時，應敘明理由，由法院為許可與否之裁定，法院
    組織法第90條之1第1項前段及法庭錄音錄影及其利用保存辦
    法第8條第1項分別定有明文。惟法院辦理聲請交付法庭錄音
    錄影內容應行注意事項第1點則明示，法院組織法第90條之1
    所定之法庭錄音、錄影，係指法院內開庭所為之錄音、錄影
    ，警詢、偵查及調解程序或其他非關法庭開庭所為之錄音、
    錄影，均不屬之。準此，當事人及依法得聲請閱覽卷宗之人
    ，得依前開規定聲請交付者，僅限於「法院內開庭所為之錄
    音或錄影內容」，並不及於其他。再按被告「於審判中」得
    預納費用請求付與卷宗及證物之影本；但卷宗及證物之內容
    與被告被訴事實無關或足以妨害另案之偵查，或涉及當事人
    或第三人之隱私或業務秘密者，法院得限制之，刑事訴訟法
    第33條第2項亦有明文。又依111年2月18日司法院院台廳刑
    一字第 1110005090號令、行政院院臺法字第1110162995號
    令會同訂定發布、並於同日施行之「刑事訴訟閱卷規則」第
    21條第1項第3款、第2項之規定，被告聲請法院付與卷證影
    本，應向法院提出聲請狀，載明聲請付與卷證影本之範圍，
    並簽名或蓋章、前項所稱卷證影本，包括翻拍證物之照片、
    複製電磁紀錄及電子卷證等複本。是被告聲請交付偵查庭之
    錄音、錄影光碟，非屬「法院內開庭所為之錄音、錄影」，
    核其性質係屬被告聲請閱卷權中「複製電磁紀錄」之範疇。
三、經查：
㈠、被告因傷害、公然侮辱等案件，經臺灣臺中地方法院以109年
    度訴字第2280號判決分別判處有期徒刑3月、拘役30日，被
    告不服提起上訴，經本院以110年度上訴字第1158號判決駁
    回上訴，被告所犯公然侮辱罪，為刑事訴訟法第376條第1項
    第1款所定不得上訴第三審之案件因而確定，所犯傷害罪部
    分，被告業已提起第三審上訴，有本院110年度上訴字第115
    8號判決、裁定書及臺灣高等法院被告前案紀錄表在卷可稽
    。是本案於本院訴訟繫屬業已消滅，已非本院審判中之案件
    甚明，被告向本院聲請交付卷內偵查中之109年4月24日偵訊
    錄影錄音光碟，顯與刑事訴訟法第33條第2項「於審判中」
    之規定不符。且縱刑事訴訟法第429之1條第3項規定同法第3
    3條之規定，於聲請再審之情形，準用之，然觀諸被告之臺
    灣高等法院被告前案紀錄表，亦無被告就公然侮辱罪部分聲
    請再審之紀錄，附此說明。
㈡、另依聲請意旨所述，被告聲請付與本案109年4月24日偵訊錄
    影錄音光碟，係以資作為被告提告私娼寮徐娃雲之用。惟按
    刑事訴訟閱卷規則第22條第1項、第3項之規定：「書記官收
    受被告聲請檢閱卷證或付與卷證影本聲請狀，應即報請法官
    審核，並副知檢察官。第1項聲請，法院認聲請卷證之內容
    與被告被訴事實無關，或足以妨害另案之偵查，或涉及當事
    人或第三人之隱私或業務秘密，或屬已塗銷之少年前案紀錄
    及有關資料者，得限制之。檢閱卷證之聲請，非屬其有效行
    使防禦權之必要者，亦同。」；經查被告與他人間之其他訴
    訟案件中，其並非被告身份，且其他訴訟與本案亦屬不同案
    件，被告聲請付與本案上開資料，以資作為他案提告之用，
    核與刑事訴訟法第33條第2項規定旨在保護「被告於本案為
    被告身份時之訴訟防禦權之有效行使」之目的相違，尚難據
    以作為准予付與本案卷證資料之依據。且縱認本件聲請有刑
    事訴訟法第33條第2項規定之適用，然被告聲請付與本案卷
    證資料，既係作為被告對他人於他案提告之用，並非為有效
    行使其於本案之訴訟防禦權，則准許被告之聲請而付與本案
    卷證資料，勢將涉及本案告訴人或卷內第三人之隱私或業務
    祕密，核亦有刑事訴訟法第33條第2項但書所規定應予限制
    而不應准許之情形。是被告聲請付與本案109年4月24日偵訊
    錄影錄音光碟，為無理由，應予駁回。
據上論斷，依刑事訴訟法第220條，裁定如主文。　　
中　　華　　民　　國　　111 　年　　3 　　月　　7 　　日
            刑事第二庭   審判長法　官　何  志  通
                               法　官  石  馨  文
                               法　官  許  月  馨
以上正本證明與原本無異。
如不服本裁定，應於收受送達後5日內向本院提出抗告書狀（須
附繕本）。因疫情而遲誤不變期間，得向法院聲請回復原狀。 

                               書記官  李  妍  嬅   

中　　華　　民　　國　　111 　年　　3 　　月　　7 　　日